【裁判字號】    97,簡上,604
【裁判日期】    971104
【裁判案由】    詐欺
【裁判全文】
臺灣板橋地方法院刑事判決             97年度簡上字第604號
上  訴  人
即  被  告  甲○○
                      2樓
上列上訴人即被告因詐欺案件，不服本院民國97年4 月30日97年
度簡字第2103號第一審判決（聲請簡易判決處刑案號：臺灣板橋
地方法院檢察署97年度偵字第2129號），提起上訴，本院管轄之
第二審合議庭判決如下：
    主  文
上訴駁回。
    事實及理由
一、本案經本院審理結果，認第一審以被告甲○○幫助意圖為自
    己不法之所有，以詐術使人將本人之物交付，依刑法第30條
    第1 項前段、第2 項、第339 條第1 項、第47條第1 項、第
    41條第1 項前段等規定，判處有期徒刑5 月，如易科罰金，
    以新臺幣1 千元折算1 日，其認事用法均無違誤，量刑亦屬
    適當，應予維持，爰引用如附件第一審刑事簡易判決書所記
    載之犯罪事實、證據及理由。
二、被告甲○○上訴意旨仍以：伊所開立中國信託商業銀行帳戶
    之存摺、提款卡（含密碼）等物件，是放在機車前面置物箱
    不見的云云。然查：
（一）被告前開辯解內容，業經原審判決引用檢察官聲請簡易判
      決處刑書內之證據內容，已詳予論述均與常情相違，顯係
      其卸責之詞等情綦詳，而被告雖不服原審判決提起本件上
      訴，惟其迄至審判期日終結為止，未曾提出或聲請本院調
      查任何對其有利之證據資料供參，是其顯係對原判決已詳
      加說明論斷之事項，僅徒憑己意再為爭執，實未依據既存
      卷證資料具體指出或表明原判決之採證、認事或用法有如
      何之不當或違法情形，自無可採。
（二）又被告於本院訊問時，辯稱：我先去中國信託商業銀行重
      新申請提款卡，將存摺跟密碼都放在一起，新的提款卡辦
      好後，密碼沒有變更，不是補辦當天遺失的，何時遺失的
      我不知道云云，倘其所言為真，則其既因有使用本案中國
      信託商業銀行帳戶之需求，方特意前往銀行申請補辦提款
      卡，焉有可能於取得卡片及密碼後，未馬上變更個人密碼
      或隨身妥善保管，即隨意併同放置在機車置物箱內多日，
      甚且於何時遭竊均不知悉，事後亦無報警或掛失之舉，是
      被告所辯在在與常情有違，難以採信，足認本案中國信託
      商業銀行帳戶存摺、提款卡（含密碼）等物件確係被告自
      願交付與真實姓名不詳之成年人（雖卷內尚無該不明人士
      之年籍資料，惟依罪疑唯輕原則，應認該不明人士已成年
      ）使用無疑。而近年罪犯可能利用他人金融帳戶作為詐欺
      犯罪之得款帳戶情形，廣為社會媒體報導，已為社會大眾
      所周知，且被告於檢察官訊問時，亦不否認其知悉上情，
      況現今我國金融機構對國人申請帳戶，並無特別之資格限
      制，若無違法之目的，尚無取得他人帳戶使用之必要，是
      被告將本案帳戶物件無條件交付與不明人士供其對外使用
      ，已可認其具有容任幫助他人對外詐欺取財之未必故意甚
      明。
三、綜上所述，原審判決認事用法及量刑經核均無違誤瑕疵可指
    ，被告甲○○提起上訴，仍執前詞表示不服原審判決云云，
    洵屬無據，應予駁回。
據上論斷，依刑事訴訟法第455 條之1 第3 項、第368 條、第37
3 條，判決如主文。
本案經檢察官陳豐年到庭執行職務。
中    華    民    國    97    年    11    月    4     日
                刑事第十九庭  審判長法  官  曾 正 耀
                                    法  官  林 鈺 琅
                                    法  官  張 兆 光
上列正本證明與原本無異。
不得上訴。
                                    書記官  曹 秋 冬
中    華    民    國    97    年    11    月    4     日


司法院資訊處製作；財團法人民間司法改革基金會備份。
